臺灣高等法院刑事裁定　　　　　　　　　　　　　　九十一年度交抗字第三四六號
　　抗　告　人　甲○
　　即 異議 人
　　即受處分人
右抗告人因違反道路交通管理處罰條例案件，不服臺灣板橋地方法院中華民國九十一
年四月四日裁定(九十年度交聲字第一一一八號)提起抗告，本院裁定如左：
    主  文
抗告駁回。
    理  由
一、按汽車駕駛人飲酒後其吐氣所含酒精成分超過每公升零點二五毫克以上者，不得
    駕車。汽車駕駛人，駕駛汽車酒精濃度過量者，處新台幣六千元以上一萬二千元
    以下罰緩，並當場禁止其駕駛及吊扣其駕駛執照六個月。修正前道路交通安全規
    則第一百十四條第二款、修正前道路管理處罰條例第三十五條第一項第一款分別
    定有明文。
二、查本件抗告人即異議人即受處分人甲○，於民國（下同）八十八年九月二十四日
    凌晨零時四十五分許，駕駛車號ＡＪＪ—九四七號重型機車，行經臺北縣中和市
    ○○路○段一三一號巷口時，遇警攔檢，經員警以酒測器測試其吐氣所含酒精濃
    度每公升達零點四七毫克之事實，有臺北縣警察局八十八年九月二十四日 (87)
    北縣警交乙字第０三一一０八五號舉發違反道路交通管理事件通知單及該酒精測
    試值各一紙 (見原審卷第七頁、二三頁)可稽。抗告人於原審調查時雖辯稱僅喝
    了二杯啤酒且對於酒精測試值立法院當時有質疑酒精含量二以下有誤差云云，然
    未能舉出積極證據以實其說，且其酒精測試結果其酒精濃度每公升達零點四七毫
    克遠超過法定最低標準每公升零點二五毫克，縱使酒測於實際有所誤差，應不至
    於誤差將近二倍之多，是其空言辯解實無由採信。第查，「對於違反道路交通管
    理處罰條例之行為，應按其違反條款規定之受處罰對象，填製舉發違反道路交通
    管理事件通知單，並於被通知人欄內予以勾記，其通知聯依下列規定辦理：一、
    當場舉發者，被查獲之行為人為受處分人時，駕駛人姓名欄，應註明其姓名後，
    交付該行為人簽名或蓋章收受之；拒絕簽章者，並記明其事由，視為已收受．．
    ．」，八十九年十二月五日修正前違反道路交通管理事件統一裁罰標準及處理細
    則第十一條第一款定有明文，而本件抗告人既於舉發違反道路交通管理事件通知
    單上拒絕簽章，並由員警記明於其上，則依前開規定應視為已收受，自無庸再予
    送達通知抗告人。綜上所述，本件異議人酒精濃度過量之違規事實應堪認定，從
    而原處分機關據以援引修正前道路交通安全規則第一百十四條第二款及修正前之
    道路交通管理處罰條例第三十五條第一項第一款規定，裁處罰鍰新台幣一萬二千
    元，並吊扣駕駛執照六個月，於法並無不合。
三、原裁定認異議人違規事證明確，而駁回其異議，核無違誤，抗告意旨以：對於酒
    測值應當場提出更有力或其他令人信服的方法，而伊酒測過量且未簽名，員警卻
    仍讓伊騎車離去；此外，罰單上之姓名有誤，且伊未收到罰單，故不知何時應繳
    交罰款云云，惟查臺北縣警察局舉發違反道路交通管理事件通知單上駕駛人姓名
    雖載為余瀚，但違規者為甲○，業據抗告人於原審供明在卷，其顯係誤載所致，
    抗告人執此指摘原裁定不當，為無理由，應予駁回。
四、據上論斷，應依道路交通案件處理辦法第二十六條，刑事訴訟法第四百十二條，
    裁定如主文。
中      華      民      國     九十一     年     四     月     三十     日
                                  臺灣高等法院刑事庭
                                      審判長法  官  房  阿  生
                  法  官  蔡  光  治
                                            法  官  雷  元  結
右正本證明與原本無異。
不得抗告。
                                            書記官  李  麗  花
中      華      民      國      九十一    年     五     月      二      日
